【裁判字號】    89,上易,723
【裁判日期】    890608
【裁判案由】    動產擔保交易法
【裁判全文】
臺灣高等法院高雄分院刑事判決                    八十九年度上易字第七二三號
    上  訴  人
    即  被  告  乙○○
右上訴人因違反動產擔保交易法案件，不服臺灣高雄地方法院八十八年度易緝字第二
八號中華民國八十九年三月十五日第一審判決（起訴案號：臺灣高雄地方法院檢察
署八十七年度偵字第二四二二八），提起上訴，本院判決如左：
      主  文
原判決撤銷。
乙○○動產擔保交易之債務人，意圖不法之利益，將標的物出質，致生損害於債權人
，累犯，處有期徒刑陸月，如易科罰金，以參佰元折算壹日。
      事  實
一、乙○○（起訴書犯罪事實欄誤載為林秉德）曾於民國八十六年間因犯違反麻醉藥
    品管理條例罪，經原審法院判處有期徒刑四月確定，於八十六年七月十一日執行
    完畢，仍不知悔改，復於八十七年三月十八日，向設於台北市○○○路二○五號
    九樓九○二室福灣企業股份有限甲司（以下簡稱福灣甲司），以附條件買賣方式
    購買車牌號碼ＹＶ─二八一一號自用小客車一部，為動產擔保交易之債務人。雙
    方約定總價新台幣（下同）六十八萬二千九百六十二元，分二十四期繳納，每一
    個月一期，每期付款一萬七千一百九十四元，最末期款為二十八萬七千五百元，
    並約定以高雄市苓雅區○○○路六四巷三○之一號為標的物保管處所，在未付清
    全部價款以前，所有權仍屬出賣人所有，乙○○僅得依約占有使用，不得將該標
    的物遷移、出賣、出質或為任何處分，詎乙○○於取得上開標的物後，價款僅繳
    至第四期後，竟意圖不法利益，在未得福灣甲司同意情形下，於八十七年七月間
    ，將上開標的物以十萬元質押給李明亮，致生損害於福灣甲司甲司。
二、案經福灣甲司訴請臺灣高雄地方法院院檢察署檢察官偵查起訴。
      理  由
一、上訴人即被告乙○○並未於本院審判期日到庭，惟其於本院調查時對於右揭事實
    業已供承不諱，核與告訴人福灣甲司代理人徐興華於原審審理中所指訴情節相符
    ，復有附條件買賣合約書、高雄市監理處動產擔保交易登記證明書、汽車新領牌
    照登記書等影本各一份在卷足資結證，事證明確，被告乙○○之犯行洵堪認定。
二、核被告乙○○所為，係犯動產擔保交易法第三十八條之意圖不法利益，將標的物
    出質，致生損害於債權人罪。又被告林裕曾彬於八十六年間因犯違反麻醉藥品管
    理條例罪，經原審法院判處有期徒刑四月，於八十六年七月十一日易科罰金執行
    完畢之事實，有原審法院被告全國前案紀錄表在卷可稽，其於五年以內再犯本件
    有期徒刑以上之罪，為累犯，應依刑法第四十七條規定加重其刑。
三、原審予以論罪科刑，固非無見，惟查被告乙○○係將動產擔保交易之標的物以十
    萬元質押給李明亮，此經其供明在卷，並經告訴人代理人徐興華指訴明確，所為
    應係犯動產擔保交易法第三十八條之意圖不法利益，將標的物出質，致生損害於
    債權人罪，原審及檢察官起訴書均誤認係將標的物遷移罪，尚有未合，被告林裕
    曾彬上訴意旨，以原審量刑過重，雖無理由，惟原判決既有可議，仍應由本院予
    以撤銷改判，審酌本件動產擔保交易之自用小客車業經告訴人甲司取回，此經告
    訴人之代理人徐興華陳明在卷，被告犯罪情節尚非重大等一切情狀，量處如主文
    所示之刑，並諭知易科罰金之折算標準。
四、被告乙○○經合法傳喚，無正當理由不到庭，爰不待其陳述逕行判決。
據上論斷，應依刑事訴訟法第三百六十九條第一項前段、第三百七十一條、第三百六
十四條、第二百九十九條第一項前段、動產擔保交易法第三十八條、刑法第十一條前
段、第四十一條、第四十七條、罰金罰鍰提高標準條例第一條前段、第二條，判決如
主文。
本案經檢察官林炳雄到庭執行職務。
中    華    民    國     八十九     年       六       月     八         日
                              臺灣高等法院高雄分院刑事第七庭
                                  審判長法官  王光照
                                        法官  黃仁松
                                        法官  黃憲文
右正本證明與原本無異。
不得上訴。
                                      書記官  黃全忠
中    華    民    國     八十九     年       六       月     十二       日
附錄：本判決論罪科刑法條：
動產擔保交易法第三十八條
動產擔保交易之債務人，意圖不法之利益，將標的物遷移、出賣、出質、移轉、抵押
或為其他處分，致生損害於債權人者，處三年以下有期徒刑、拘役或科或併科六千元
以下之罰金。
                                                                        Ｂ


司法院資訊處製作；財團法人民間司法改革基金會備份。
